# 请教，销售主要产品时，出于研发测试目的附赠的部分能否可计入研发费用？

提问人：randomname 时间：2021-03-09 10:59:00
如题，我们公司在销售主要产品的时候，出于未来产品研发迭代的目的，会附赠一个测试样品（样品是外采，公司会埋测试数据点位进去）这个测试样品能否计入研发费用？
分录这样
1.测试样品外采时
借：库存商品-研发用
贷：银行存款
2.与正常品搭配时
借：研发费用
贷：库存商品-研发用
3.正常品销售时
借：银行存款
贷：收入
借：主营业务成本
贷：库存商品-正常品
第 2 步与第 3 步是同步发生的。

回答人：chenyiwei
附赠的样品和主要产品是什么关系？两者之间在功能、用途方面是否存在紧密联系，事实上构成一个整体？该赠品本身对客户有无实际用途或商业价值？赠送样品的目的是什么，如何获取其试用的数据？